臺灣高雄地方法院刑事附帶民事訴訟判決
原　　　告　0000-0000.
法定代理人　L
兼
訴訟代理人　0000-0000.
被　　　告　王宏吉
上列被告因妨害性自主案件，經原告提起附帶民事訴訟請求損害
賠償，本院判決如下：
    主      文
被告應給付原告新臺幣拾伍萬元，及自民國一百年六月三日起至
清償日止，按年息百分之五計算之利息。
原告其餘之訴駁回。
本判決第一項於原告以新臺幣伍萬元供擔保，得假執行。但被告
如於假執行程序實施前，預以新臺幣拾伍萬元為原告預供擔保後
，得免假執行。
原告其餘假執行之聲請駁回。
    事實及理由
一、原告起訴主張：
  (一)99年10月間某日，被告王宏吉明知E 女係滿14歲以上未滿16
    歲之女子，其接獲訴外人F 女等人透過訴外人甲女邀約「洗
    澡」電話，竟基於與未滿16歲之女子為性交易之犯意而同意
    之，由其駕車搭載E 女、F 女等人至高雄市歐悅汽車旅館，
    在旅館內，被告王宏吉以手撫摸E 女之胸部及下體之猥褻行
    為1 次得逞，隨即支付性交易代價2,000 元予E 女。
  (二)99年10月間某日，被告王宏吉明知E 女係滿14歲以上未滿16
    歲之女子，其接獲E 女透過甲女邀約「拗腳」（即以男性生
    殖器插入女性生殖器內之性交行為）電話，竟基於與未滿16
    歲之女子為性交易之犯意而同意之，由其駕車搭載甲女、E
    女至高雄市歐悅汽車旅館，在旅館內，王宏吉將其生殖器插
    入E 女之陰道內，而對E 女為性交行為1 次得逞，隨即支付
    性交易之代價1 萬元予E 女。
  (三)被告所涉前揭妨害性自主等犯行，經原告之法定代理人提出
    告訴後，業經臺灣高雄地方法院檢察署檢察官提起公訴，爰
    依侵權行為之法律關係，提起本件刑事附帶民事訴訟，請求
    被告負損害賠償責任，賠償原告之非財產上損害賠償100 萬
    元。並聲明：1.被告應給付原告100 萬元，及自本訴狀繕本
    送達被告之翌日（即100 年6 月3 日）起至清償日止，按年
    利率百分之5 計算之利息。2.請准供擔保為假執行。
二、被告王宏吉未提出任何書狀，僅於本院審理時聲明駁回原告
    之訴。
三、按附帶民事訴訟之判決，應以刑事訴訟判決所認定之事實為
    據，刑事訴訟法第500 條前段定有明文。本件被告所為與未
    滿16歲之女子為性交易等犯行，業經本院以100 年度侵訴字
    第21號刑事判決所認定，參諸前揭規定，本院自應以上開刑
    事判決認定之事實為據，從而原告因本件妨害性自主而受有
    損害，請求被告賠償所受損害，自屬有據。
四、次按因故意或過失，不法侵害他人之權利者，負損害賠償責
    任，民法第184 條第1 項前段定有明文。而貞操權為人格權
    之一種，應受民法第184 條第1 項前段之保護。次按不法侵
    害他人之身體、健康、名譽、自由、信用、隱私、貞操，或
    不法侵害其他人格法益而情節重大者，被害人雖非財產上之
    損害，亦得請求賠償相當之金額，民法第195 條第1 項前段
    亦有明文。又刑法第227 條第3 項、第4 項規定之對於14歲
    以上未滿16歲之女子為性交、猥褻罪，立法意旨在於，因該
    等未成年人之身心均尚未成熟發展，為免其身心健康因性交
    或猥褻行為而受損害，故以法律擬制該等未成年人並無同意
    與他人為性交及猥褻行為之能力。是縱使行為人得到未滿16
    歲女子之同意，而與之發生性交或猥褻行為，仍屬不法侵害
    其貞操權之行為，自應負侵權行為損害賠償責任。
  (一)慰藉金之賠償須以人格權遭受侵害，使精神上受有痛苦為必
    要，其核給之標準固與財產上損害之計算不同，然非不可斟
    酌雙方身分資力與加害程度，及其他各種情形核定相當之數
    額，有最高法院51年台上字第223 號判例要旨足資參照。
  (二)經查，被告王宏吉與原告E 女確有為猥褻、性交行為各1 次
    ，業如前述，且被告王宏吉雖有徵得原告E 同意，然斯時原
    告E 女為14歲以上未滿16歲之未成年女子，依前開說明，原
    告E 女對於猥褻、性交行為即無同意之權，被告王宏吉仍屬
    不法侵害其貞操權，應負侵權行為損害賠償責任。本件被告
    王宏吉之學歷為大學畢業，案發前為開業醫師，與其再婚妻
    子、小兒子、小女兒同住，98、99年度薪資、利息、投資等
    所得305,900 元、745,792 元；原告就讀國中，原與父母、
    姊姊、弟弟同住，現經社會局安置中，除兩造供明在卷外，
    復有本院依職權調閱之稅務電子閘門財產所得調件明細表附
    卷可稽。本院斟酌兩造之身份、地位、經濟能力、教育程度
    ，以及被告於行為時年屆6 旬，明知原告E 女係國中求學階
    段少女，被告已足為原告之祖父輩，竟利用原告缺乏社會歷
    練經驗，以金錢誘因前往汽車旅館內發生猥褻、性交行為，
    影響原告身心發展與所受精神痛苦等一切情狀，認原告請求
    100 萬元慰撫金，尚屬過高，應以15萬元為適當，逾此部分
    之請求，則屬無據，不應准許。
五、又按給付無確定期限者，債務人於債權人得請求給付時，經
    其催告而未為給付，自受催告時起，負遲延責任。其經債權
    人起訴而送達訴狀，或依督促程序送達支付命令，或為其他
    相類之行為者，與催告有同一之效力；遲延之債務，以支付
    金錢為標的者，債權人得請求依法定利率計算之遲延利息；
    應付利息之債務，其利率未經約定，亦無法律可據者，週年
    利率為百分之5 ，民法第229 條第2 項、第233 條第1 項前
    段及第203 條分別定有明文。查本件附帶民事訴訟起訴狀係
    於100 年6 月2 日送達被告王宏吉，經本人簽收在卷而送達
    合法；從而，原告依侵權行為之法律關係及前揭法律之規定
    ，請求被告給付原告15萬元，及自起訴狀繕本送達被告翌日
    即100 年6 月3 日起至清償日止，按年息百分之5 計算之利
    息，為有理由，應予准許。逾此部分之請求為無理由，應予
    駁回。
六、假執行之宣告：依刑事訴訟法第491 條第10款準用民事訴訟
    法第389 條第1 項第5 款之規定，本件所命被告給付之金額
    未逾50萬元，應依職權宣告假執行。原告所為假執行之聲明
    ，僅促使法院依職權宣告，法院認為其聲明不當時，亦無庸
    予以駁回。又依民事訴訟法第392 條第1 項及第2 項之規定
    ，本院認為應使原告預供擔保為宜且有依職權宣告被告預供
    擔保而免為假執行之必要，爰酌定相當金額分別定之。
七、本件屬刑事附帶民事訴訟案件，原告並未繳納裁判費，且無
    送達費或鑑定費等裁判外訴訟費用問題，爰不為訴訟費用負
    擔之諭知。又本件事證已臻明確，兩造其餘陳述及攻擊防禦
    方法經本院斟酌後認均不影響本判決之結果，爰不再逐一詳
    予論述。均附此敘明。
八、據上論結，本件原告之訴為一部有理由，一部無理由，依刑
    事訴訟法第502 條、第491 條第10款，民事訴訟法第389 條
    第1 項第5 款、第392 條第2 項，判決如主文。
中    華    民    國    100   年    6     月    30    日
                  刑事第十二庭  審判長法  官  黃建榮
                                      法  官  林勳煜
                                      法  官  王品惠
以上正本證明與原本無異。
如不服本判決應於收受本判決後10日內向本院提出上訴書狀，並
應敘述具體理由，如未敘述上訴理由者，應於上訴期間屆滿後20
日內補提理由書狀於本院（均須按他造當事人之人數附繕本）「
切勿逕送上級法院」。
中    華    民    國    100   年    6    月    30     日
                                      書記官  黃翔彬